【裁判字號】    96,易,659
【裁判日期】    970814
【裁判案由】    竊盜等
【裁判全文】
臺灣雲林地方法院刑事判決               96年度易字第659號
公  訴  人  臺灣雲林地方法院檢察署檢察官
被      告  甲○○
                      1號
上列被告因竊盜等案件，經檢察官提起公訴（96年度偵字第3996
號、第4674號），本院判決如下：
    主  文
甲○○共同犯竊盜罪，累犯，處有期徒刑陸月，減為有期徒刑參
月。又共同犯攜帶兇器竊盜罪，累犯，處有期徒刑拾月，減為有
期徒刑伍月。又共同犯攜帶兇器竊盜罪，累犯，處有期徒刑拾月
，減為有期徒刑伍月。又共同犯攜帶兇器竊盜罪，累犯，處有期
徒刑拾月。又共同犯竊盜罪，累犯，處有期徒刑陸月。應執行有
期徒刑貳年肆月。
    犯  罪  事  實
一、甲○○前因犯竊盜案件，經本院斗六簡易庭以93年度六簡字
    第188 號判處有期徒刑6 月確定，於民國94年12月27日執行
    完畢。竟與癸○○（業經本院判決確定）共同基於意圖為自
    己不法所有之犯意聯絡，而為下列竊盜行為：
（一）95年12月15日15時許，與癸○○共同基於意圖為自己不法
      所有之犯意聯絡，在雲林縣古坑鄉○○村○○路89號，以
      徒手方式，共同竊取丙○○所有鐵條50公斤，得手後攜至
      雲林縣斗六市榴中里石榴3 號捷順資源回收場，以新臺幣
      （下同）900 元之價格，販賣給不知情之張榮松。
（二）96年3 月28日12時許，在雲林縣古坑鄉桂林村水田仔二號
      橋附近果園，與癸○○共同基於意圖為自己不法所有之犯
      意聯絡，由癸○○持其所有，客觀上足供兇器使用之剪刀
      1 把，共同竊取戊○○所有白鐵製水塔1 具，得手後攜至
      雅源資源回收場，以1,400 元之價格，販賣給知情之庚○○（業經本院判決確定）。
（三）96年4 月15日12時許，在雲林縣古坑鄉○○村○○路埔頂
      橋旁果園，與癸○○共同基於意圖為自己不法所有之犯意
      聯絡，由癸○○持其所有，客觀上足供兇器使用之剪刀1
      把，共同竊取辛○○所有白鐵製水塔1 具，得手後攜至上
      開捷順資源回收場，以700 元之價格，販賣給不知情之張
      榮松。
（四）96年5 月15日12時許，在雲林縣古坑鄉○○村○○路埔頂
      橋旁果園，與癸○○共同基於意圖為自己不法所有之犯意
      聯絡，由癸○○持上開足供兇器使用之剪刀1 把，共同竊
      取丁○○所有白鐵製水塔1 具，得手後攜至上開捷順資源
      回收場，以1,000 元之價格，販賣給不知情之張榮松。
（五）96年6 月28日凌晨12時許，在雲林縣古坑鄉永光村大湖口
      27號後方工寮，與癸○○共同基於意圖為自己不法所有之
      犯意聯絡，以徒手方式，共同竊取己○○○所有不鏽鋼管
      4 支、電線5.5 公斤，得手後攜至上開捷順資源回收場，
      以1,420 元之價格，販賣給不知情之張榮松。
二、嗣於96年7 月11日12時10分許，癸○○為警在雲林縣古坑鄉
    ○○村街上盤查，癸○○於尚未有偵查權之機關或公務員發
    覺上開犯罪前，向員警自首並接受裁判，員警始循線查獲甲○○。
三、案經雲林縣警察局斗南分局報告臺灣雲林地方法院檢察署檢
    察官偵查及自動檢舉起訴。
    理  由
一、訊據被告甲○○矢口否認與癸○○有共犯上開竊盜犯行，辯
    稱：該時間都在作臨時工，沒有與癸○○去偷東西云云。惟
    查：
（一）丙○○於95年12月中旬，在雲林縣古坑鄉崁腳村南昌89號
      確實失竊約50公斤之鐵條；戊○○於96年3 月底在雲林縣
      古坑鄉桂林村水田仔二號橋附近果園工寮失竊白鐵水塔1
      顆；辛○○於94年4 月中旬在雲林縣古坑鄉○○村○○路
      埔頂橋旁附近果園失竊白鐵水塔1 顆；丁○○於96年5 月
      中旬在雲林縣古坑鄉○○村○○路埔頂橋旁附近果園失竊
      白鐵水塔1 顆；己○○○於96年6 月底在雲林縣古坑鄉永
      光村大湖口27號後方工寮失竊不鏽鋼管4 支、電線5.5 公
      斤等事實，業據被害人丙○○、戊○○、辛○○、丁○○
      、己○○○於警訊中陳述明確，並有員警帶同癸○○至各
      現場指認之相片附卷可稽，則被害人上開失竊財物之事實
      ，應可認定。
（二）而癸○○於本院審理時就每次竊盜之情節證稱：
    １、雲林縣古坑鄉崁腳村南昌89號那處是偷大概50公斤的鐵
        ，該次他騎妹妹的機車，而甲○○是騎1 部水藍色125C
        C 的機車，2 人將機車停在果園比較前面的地方，然後
        從果園旁進入，之後2 人共同將約50公斤的鐵搬到果園
        旁邊，再一起騎機車過來共同運載至捷順資源回收場去
        賣，然後平分所得等情。
    ２、雲林縣古坑鄉桂林村水田仔二號橋附近果園是偷水塔，
        水塔丟在房子後面，大約有1 個人高，他跟甲○○從果
        園上去，用剪刀將水塔剪成3 片，再用繩子綑綁後，各
        騎一部機車運載離開。
    ３、另外在雲林縣古坑鄉○○村○○路埔頂橋旁果園，2 次
        都是偷水塔，水塔都約半個人高，也都是與甲○○各自
        騎乘一部機車前往，將水塔用剪刀剪開後，2 人運載前
        去販賣等情。
    ４、在雲林縣古坑鄉永光村大湖口27號方工寮則是偷白鐵鋼
        管及電線，他與甲○○2 人各騎1 部機車，半夜12點從
        果園上面走下去，鋼管約100 公分長，他把鋼管及電線
        搬出來，甲○○負責拿上車，第二天由他負責拿去賣等
        情。
（三）再被害人丙○○、戊○○、辛○○、丁○○於警訊中亦均
      表示失竊物品時都沒有報案，是癸○○自首後，經員警帶
      同到現場指認，才向警方表示確實曾經失竊物品，而己○○○更是員警帶同癸○○到現場時，才發現物品失竊，顯
      然癸○○之自首犯罪，均屬真實。又癸○○於本件自首10
      件竊盜案件，其中5 件指稱與被告甲○○共犯，3 件係獨
      自犯罪，另與壬○○（本院另行審結）、乙○○（業經本
      院改以簡易判決處刑確定）各共犯1 件，足認被告並未刻
      意栽贓誣陷，而企圖將所有案件均攀誣於甲○○。況據被
      告甲○○陳稱，2 人之父親為好友，癸○○的父親會找他
      去幫忙撿骨，與癸○○之間沒有任何糾紛或仇恨，此與癸○○所稱2 人素無仇怨等情相符，是以癸○○實無故意誣
      陷甲○○之動機或必要。因此，本院認為癸○○所述上開
      竊盜經過，非但過程翔實無瑕疵，且與事實相符，應堪採
      信，被告犯行，應可認定。
二、被告與癸○○用以行竊之剪刀，據癸○○陳稱，長約30公分
    ，用來剪斷白鐵水塔所用，則依其材質與尺寸，客觀上對於
    人之生命、身體已足夠成威脅。是核被告甲○○所為，犯罪
    事實欄一之（二）、（三）、（四）部分，均係犯刑法第32
    1 條第1 項第3 款之攜帶兇器竊盜罪，其餘部分則係犯刑法
    第320 條第1 項之普通竊盜罪。被告就上開犯行與癸○○間
    ，有犯意聯絡及行為分擔，均為共同正犯。又所犯上開5 次
    竊盜行為，時間不同、地點不一，應分論併罰。再被告前因
    犯竊盜案件，經本院斗六簡易庭以93年度六簡字第188 號判
    處有期徒刑6 月確定，於94年12月27日執行完畢，此有臺灣
    高等法院被告前案紀錄表在卷可稽，其於受徒刑之執行完畢
    後，5 年以內故意再犯本件有期徒刑以上之罪，均為累犯，
    皆應依刑法第47條第1 項規定加重其刑。本院審酌被告年輕
    力壯，竟不思以正途謀生，多次竊取他人財物，變賣所得雖
    然不多，但造成被害人經濟損失不小，且犯罪後否認犯行，
    犯後態度不佳等一切情狀，分別量處如主文所示之刑。再中
    華民國96年罪犯減刑條例業於96年7 月4 日公布，並自96年
    7 月16日施行，該條例第2 條明文規定：「犯罪在中華民國
    96年4 月24日以前者，除本條例另有規定外，依下列規定減
    刑：三、有期徒刑、拘役或罰金，減其刑期或金額二分之一
    」，則本件被告所犯上揭犯罪事實欄一之（一）至（三）部
    分之犯罪時間，在96年4 月24日以前，自應依中華民國96年
    罪犯減刑條例第2 條第1 項第3 款規定，減其有期徒刑二分
    之一，並依該條例第7 條第2 項規定，諭知其宣告刑及減得
    之刑，並就全部犯行定其應執行之刑。末按被告與癸○○用
    以行竊之剪刀1 把，係癸○○所有用以行竊之物，上開工具
    未扣案，且業經本院於先前審結癸○○部分時，已宣告沒收
    確定，爰不再另行宣告沒收，並此敘明。
三、應適用的法條：
（一）刑事訴訟法第299條第1項前段。
（二）刑法第320 條第1 項、第321 條第1 項第3 款、第28條、
      第51條第5款、第47條第1項。
（三）刑法施行法第1條之1第1項、第2項前段。
（四）中華民國96年罪犯減刑條例第2 條第1 項第3 款、第7 條
      、第10條第1項、第11條。
本案經檢察官子○○到庭執行職務
中    華    民    國    97    年    8     月    14    日
                  刑事第二庭    法  官  劉  國  賓
以上正本證明與原本無異。
如不服本判決，應於判決送達後10日內，向本院提出上訴狀。
                                書記官  魏  輝  碩
中    華    民    國    97    年    8     月    14    日
中華民國刑法第320條第1項
（普通竊盜罪、竊佔罪）
意圖為自己或第三人不法之所有，而竊取他人之動產者，為竊盜
罪，處5 年以下有期徒刑、拘役或5 百元以下罰金。
意圖為自己或第三人不法之利益，而竊佔他人之不動產者，依前
項之規定處斷。
前二項之未遂犯罰之。
中華民國刑法第321條第1項第3款
（加重竊盜罪）
犯竊盜罪而有左列情形之一者，處六月以上五年以下有期徒刑：
一、於夜間侵入住宅或有人居住之建築物、船艦或隱匿其內而犯
    之者。
二、毀越門扇、牆垣或其他安全設備而犯之者。
三、攜帶兇器而犯之者。
四、結夥三人以上而犯之者。
五、乘火災、水災或其他災害之際而犯之者。
六、在車站或埠頭而犯之者。
前項之未遂犯罰之。


司法院資訊處製作；財團法人民間司法改革基金會備份。
